臺灣高等法院臺中分院刑事判決　　　 100年度上訴字第2312號
上　訴　人
即　被　告　王維　
上列上訴人因偽造文書案件，不服臺灣臺中地方法院100年度訴
字第1851號中華民國100年10月11日第一審判決（追加起訴案號
：臺灣臺中地方法院檢察署100年度偵字第12672號），提起上訴
，本院判決如下：
    主    文
上訴駁回。
    犯罪事實
一、王維前曾於民國（下同）88年間因強制性交案件，經原審法
    院以89年度訴字第353號刑事判決判處有期徒刑10年，經提
    起上訴後，由本院以89年度上訴字第1096號刑事判決上訴駁
    回，再經提起上訴後，由最高法院以90年度臺上字第487號
    判決上訴駁回確定，入監執行後，於98年1月20日假釋付保
    護管束，假釋期間原至98年8月29日期滿；然王維於假釋期
    間，又於98年間因偽造文書案件，經原審法院以98年度訴字
    第1846號刑事判決判處有期徒刑6月確定，並因而撤銷上開
    假釋，應執行殘刑有期徒刑7月又9日，且與前開有期徒刑6
    月接續執行，入監執行後，於99年8月（追加起訴書誤載為9
    月）24日縮刑期滿執行完畢，仍不知悔改。
二、緣王維與張瓊花於98年3月2日結婚，於同年12月17日經法院
    和解離婚，王維竟於99年8月24日出監後某日，在不詳地點
    ，偽以張瓊花之名義，撰寫以林羿伶為被告之「刑事告訴妨
    害家庭狀」，並在具狀人、撰狀人欄位偽簽「張瓊花」署名
    各1枚，於99年10月4日，在臺中烏日郵局，將上開「刑事告
    訴妨害家庭狀」（內附：(1)臺灣臺中地方法院所屬民間公證
    人林政德名片1張，(2)99年9月10日從桃園成功路郵局（寄件
    人張瓊花，地址桃園市○○○街6號2樓）普通掛號寄至臺中
    縣太平市○○街14號，收件人王維之掛號信封1個，(3)王維
    與陳雲芳之婚紗照影本1張，(4)99年9月8日花旗（臺灣）銀
    行個人投資組合適合度分析服務、確認書各1張，(5)王文芳
    之專任委託銷售契約書1張）寄至臺灣苗栗地方法院檢察署
    ，表示對於林羿伶提出妨害家庭告訴的意思而行使之。嗣臺
    灣苗栗地方法院檢察署於收受上開「刑事告訴妨害家庭狀」
    後，分由99年度他字第1099號案件發查，並由檢察官指示苗
    栗縣警察局調查該案，經張瓊花於99年11月22日警詢時表示
    不認識林羿伶，亦未對於林羿伶提出妨害家庭之告訴，懷疑
    係前夫王維所為等情，始循線查獲王維。
三、案經臺灣苗栗地方法院檢察署檢察官呈請臺灣高等法院臺中
    分院檢察署檢察長令轉臺灣臺中地方法院檢察署檢察官自動
    檢舉偵查後追加起訴。
    理    由
一、證據能力之說明：
  (一)按刑事被告之詰問權，係指訴訟上被告有在審判庭盤詰證人
    之權利；偵查中檢察官訊問證人，旨在蒐集被告犯罪證據，
    以確認被告嫌疑之有無及內容，與審判中透過當事人之攻防
    ，經由詰問程序調查證人以認定事實之性質及目的有別。偵
    查中辯護人僅有在場權及陳述意見權，此觀之刑事訴訟法第
    245條第2項前段之規定甚明，檢察官訊問證人並無必須傳喚
    被告使其得以在場之規定，同法第248條第1項前段雖規定「
    如被告在場者，被告得親自詰問」，亦僅賦予該在場被告於
    檢察官訊問證人時得親自詰問證人之機會而已，被告如不在
    場，殊難期有親自詰問之可能。此項未經被告詰問之被告以
    外之人於偵查中向檢察官所為之陳述，依刑事訴訟法第159
    條第1項、第159條之1第2項之規定，除顯有不可信之例外情
    況外，原則上為「法律規定得為證據」之傳聞例外，依其文
    義解釋及立法理由之說明，並無限縮於檢察官在偵查中訊問
    證人之程序，應已給予被告或其辯護人對該證人行使反對詰
    問權者，始有證據能力之可言。為保障被告之反對詰問權，
    並與現行法對傳聞例外所建構之證據容許範圍求其平衡，證
    人在偵查中雖未經被告之詰問，倘被告於審判中已經對該證
    人當庭及先前之陳述進行詰問，即已賦予被告對該證人詰問
    之機會，則該證人於偵查中之陳述即屬完足調查之證據，而
    得作為判斷之依據，此有最高法院97年度臺上字第405號判
    決意旨可參。是依上開說明可知，在偵查中訊問證人，被告
    或其辯護人對該證人雖未行使反對詰問權，依刑事訴訟法第
    159條之1第2項之規定，原則上屬於法律規定為有證據能力
    之傳聞證據，於例外顯有不可信之情況，始否定其得為證據
    ，亦即，得為證據之被告以外之人於偵查中向檢察官所為之
    陳述，因其陳述未經被告詰問，應認屬於未經合法調查之證
    據，但非為無證據能力（亦有最高法院96年度臺上字第4365
    號、96年度臺上字第3923號判決、97年度臺上字第356號判
    決意旨可參）。經查，本案證人張瓊花、林羿伶、王文芳於
    偵查中具結證述之內容，上訴人即被告王維（下稱被告）並
    未釋明有何顯不可信之情況，亦查無顯有不可信之情況，且
    上開三位證人於偵查中具結證述之內容，經被告、檢察官於
    本院準備程序時同意作為證據（見本院卷第68頁背面），其
    意即等同於認為上開三位證人於偵查中之陳述，並無顯有不
    可信之情形存在，另再經本院於審理時將上開三位證人筆錄
    逐一提示予被告供其閱覽並告以要旨，則該上開三位證人於
    偵查中之陳述，即屬完足調查之證據，而得作為判斷之依據
    。
  (二)次按刑事訴訟法第159條之4第2款所稱從事業務之人於業務
    上或通常業務過程所須製作之紀錄文書、證明文書，因係於
    通常業務過程不間斷、有規律而準確之記載，且大部分紀錄
    係完成於業務終了前後，無預見日後可能會被提供作為證據
    之偽造動機，其虛偽之可能性小，除非該等紀錄文書或證明
    文書有顯然不可信之情況，否則有承認其為證據之必要。查
    中華郵政股份有限公司臺中郵局100年5月19日中郵字第1001
    000191號函及所附普通掛函領據1份，係屬從事業務之人於
    通常業務過程所為之紀錄文書，無預見日後可能會被提供作
    為證據之偽造動機，且無其他顯然不可信之情況，依上揭條
    文規定，自得作為證據。
  (三)另本案之「刑事告訴妨害家庭狀」（內附：(1)臺灣臺中地方
    法院所屬民間公證人林政德名片1張，(2)99年9月10日從桃園
    成功路郵局（寄件人張瓊花，地址桃園市○○○街6號2樓）
    普通掛號寄至臺中縣太平市○○街14號，收件人王維之掛號
    信封1個，(3)王維與陳雲芳之婚紗照影本1張，(4)99年9月8日
    花旗（臺灣）銀行個人投資組合適合度分析服務、確認書各
    1張，(5)王文芳之專任委託銷售契約書1張）及其信封，屬於
    文書證據，係以其「物之性質」作為證據資料，與一般「物
    證」無異，自得直接以文書證據本身之解讀，推論待證事實
    （參見最高法院97年度臺上字第6294號判決意旨），且亦與
    本案具有關聯性，復經本院於審理中踐行調查程序，當有證
    據能力。
二、認定犯罪事實所憑之證據及理由：
    訊據被告矢口否認有何上開冒用證人張瓊花名義，對證人林
    羿伶提出妨害家庭告訴之行使偽造私文書犯行，辯稱：上開
    「刑事告訴妨害家庭狀」不是其寫的，也不是其的意思而遞
    出的，其於99年10月5日已準備與林師宇結婚，且「刑事告
    訴妨害家庭狀」的信封上所貼郵票的郵戳為97年4月、99年5
    月，斯時其在監服刑中；又其不認識公證人林政德；於99年
    9月10日從桃園成功路郵局（寄件人張瓊花，地址桃園市○
    ○○街6號2樓）普通掛號寄至臺中縣太平市○○街14號，收
    件人王維之掛號信封1個，並不是其去領的，其懷疑是曾設
    籍於臺中縣太平市○○街14號之同父異母的哥哥王廣雄或曾
    於上址租屋之房客陳春鎮去領的；其沒有與陳雲芳之婚紗照
    正本，正本是在陳雲芳那邊，故其認為陳雲芳或她現任丈夫
    林谷隆涉嫌本案很大，聲請傳訊其二人作證；聲請傳訊花旗
    （臺灣）銀行臺中分行代表，說明是何人去取得99年9月8日
    花旗（臺灣）銀行個人投資組合適合度分析服務、確認書各
    1張，就可知是何人涉嫌本案；其也沒有委託胞姐王文芳賣
    房屋，聲請傳訊證人王文芳；另聲請傳訊證人朱嘉慶即張瓊
    花兒子，待證事實：其曾與張瓊花自98年1至4月間住在臺中
    縣太平市○○街14號；聲請傳證人林羿伶，待證事實：其是
    於99年8月間出獄後，才與林羿伶認識，並沒有透過婚友社
    跟林羿伶認識，是林羿伶自己在嶺東附近主動來搭訕，其送
    林羿伶回彰化家時，會經過烏日；聲請傳訊證人陳哲維，待
    證事實：陳哲維是彰化人，在其所涉妨害國幣案件無罪開釋
    時，曾與陳哲維有肢體衝突，而本案之「刑事告訴妨害家庭
    狀」是從烏日寄出的，二者有關連；聲請傳訊證人王大榮，
    待證事實：有人冒用王大榮名義告其遺棄，可見有人在整其
    ；聲請傳訊證人劉宗諭、黃登陽，待證事實：他們曾告其詐
    欺，其覺得是一連串在整其云云。惟查：
  (一)證人張瓊花於100年6月17日偵查中證稱：我之前不認識林羿
    伶，後來我們去苗栗的警局作筆錄，我想說要找她問問，王
    維在搞什麼鬼，我會懷疑王維，是因為裡面的卷證資料，我
    只有認識王維，所以認為是王維搞的鬼，而且王維已經做過
    好幾件，我昨天又收到傳票，他用我的名義去告別人，後來
    檢察官有去比對指紋，裡面沒有王維的指紋，但有另一個，
    我收到檢察署的通知，另一個被告的部分已經移到臺南去偵
    辦了，這份「刑事告訴妨害家庭狀」不是我的字，我沒有對
    林羿伶提出妨害家庭告訴，我跟王維於98年就離婚了，王維
    認識林羿伶是在99年間等語明確（見偵卷第33至35頁）；證
    人林羿伶於同日偵查中亦證稱：我是在99年8月底，透過婚
    友社介紹認識王維，他說他已經離婚了，是留學歸國的，目
    前在臺中、嘉義擔任醫生的工作，我之前有聽過張瓊花的名
    字，但是沒有見過面，王維有提到過他的前妻張瓊花，我知
    道張瓊花曾對我提出妨害家庭的事情，因為是苗栗的警局通
    知我過去作筆錄的，我在作筆錄時，沒有遇到張瓊花，張瓊
    花事後有跟我聯絡，因為我們都是受害者，王維也曾用我的
    名義告過一個女孩子，叫什麼名字我忘了，因為當時警察不
    讓我作筆記，是在雲林斗六，我有到案說明，我沒有提出告
    訴，就沒有後續了等語綦詳（見偵卷第35至37頁）。是由證
    人張瓊花、林羿伶之證詞可知，與其二人同時有交集者，僅
    被告而已。
  (二)再觀之「刑事告訴妨害家庭狀」檢附之資料包含：(1)臺灣臺
    中地方法院所屬民間公證人林政德名片1張，(2)99年9月10日
    從桃園成功路郵局（寄件人張瓊花，地址桃園市○○○街6
    號2樓）普通掛號寄至臺中縣太平市○○街14號，收件人王
    維之掛號信封1個，(3)王維與陳雲芳之婚紗照影本1張，(4)99
    年9月8日花旗（臺灣）銀行個人投資組合適合度分析服務、
    確認書各1張，(5)王文芳之專任委託銷售契約書1張等文件（
    見臺灣苗栗地方法院檢察署99年度他字第1099號卷第6至14
    頁），惟：
  1.就「99年9月10日從桃園成功路郵局（寄件人張瓊花，地址
    桃園市○○○街6號2樓）普通掛號寄至臺中縣太平市○○街
    14號，收件人王維之掛號信封1個」部分：
    上開掛號郵件已於99年10日1日由收件人王維至太平郵局
      憑章並抄錄身分證號碼收領訖，並在記載「此件已於99年
      10月1日當面驗明無訛妥收」字樣之普通掛函領據上蓋有
      「王維」印文1枚等情，有中華郵政股份有限公司臺中郵
      局100年5月19日中郵字第1001000191號函及所附普通掛函
      領據1份存卷可稽（見臺灣臺中地方法院檢察署100年度他
      字第1063號卷第37至38頁），顯見上開掛號郵件，確係由
      被告親持其身分證及「王維」印章前往領取，並由郵政人
      員當面驗明無訛後在普通掛函領據上抄錄身分證號碼，由
      被告收領訖甚明。是縱上開普通掛函領據上之身分證字號
      非由被告所填寫，亦無礙該掛號郵件確係由被告持身分證
      及「王維」印章親自前往領取之事實認定。從而，該普通
      掛號信封，自堪認定乃被告個人所持有之物品。
    證人王廣雄、陳春鎮於本院審理時均到庭證述：其等沒有
      辦法取得王維的身分證，也沒有王維的印章，其等不可能
      持王維的身分證及印章去領掛號郵件，就「99年9月10日
      從桃園成功路郵局（寄件人張瓊花，地址桃園市○○○街
      6號2樓）普通掛號寄至臺中縣太平市○○街14號，收件人
      王維之掛號信封1個」之掛號郵件也不是其等去領取的等
      語屬實（見本院卷第98、100頁），且中華郵政股份有限
      公司臺中郵局亦已以100年5月19日中郵字第1001000191號
      函說明上開掛號郵件係由被告親自前往領訖等情無訛，自
      可排除係由證人王廣雄、陳春鎮或其他第三人代領之疑慮
      。
    至於證人陳春鎮承租臺中縣太平市○○街14號之期間，是
      交由案外人葉振樹看顧該屋，然案外人葉振樹也不可能拿
      到王維的身分證或印章，也沒聽案外人葉振樹提及曾幫王
      維領取掛號信一節，亦經證人陳春鎮於本院審理時證述明
      確（見本院卷第100至101頁），衡之上開掛號郵件係由被
      告親領一事，已詳如前述，是本院認為無再傳訊案外人葉
      振樹之必要，附此敘明。
  2.就「王維與陳雲芳之婚紗照影本1張」部分：
    被告對於該婚紗照是其與第二任配偶陳雲芳之婚紗照一節，
    並不爭執（見臺灣苗栗地方法院檢察署99年度他字第1392號
    卷第17頁，本院卷第68頁），可見此應屬被告個人所得持有
    之物。又現今社會影印方式普及，是縱被告未持有該婚紗照
    正本，當無礙其曾以影本方式留存該婚紗照。故尚不得以該
    婚紗照正本目前由案外人陳雲芳保管，即遽認本案之上開婚
    紗照影本是由案外人陳雲芳或目前之配偶林谷隆所提出。從
    而，被告聲請傳訊陳雲芳、林谷隆為證人，本院核與本案待
    證事實無關，不應准許，應予駁回。
  3.就「99年9月8日花旗（臺灣）銀行個人投資組合適合度分析
    服務、確認書各1張」部分：
    被告於100年1月18日偵查中自承：這份資料已經作廢了，是
    我親筆簽名的等語甚明（見臺灣苗栗地方法院檢察署99年度
    他字第1392號卷第17頁，原審法院誤載為99年度偵字第1392
    號卷第16頁，應予更正），堪認此份資料乃被告個人持有之
    文件。是被告聲請傳訊花旗（臺灣）銀行臺中銀行代表到庭
    作證云云，核無必要，應予駁回。
  4.就「王文芳之專任委託銷售契約書」部分：
    證人王文芳於100年3月3日偵查中證稱：臺灣苗栗地方法院
    檢察署99年度他字第1099號卷內之專任委託銷售契約書的委
    託人是我簽名，該房子於98年間是登記王維的名字，王維沒
    有委託我出售房子，因為我父親當時還在世，我與父親商量
    ，父親說要賣掉合作街和復興路二段的房子，該契約書仲介
    那邊有1份，我也有1份，留在（合作街）家裡，當時王維在
    服刑，有寫信給我，我有告訴他，因他有什麼事都要求我寄
    去給他看，我不確定本件是否有寄去給他看，我一直都住在
    臺中市○區○○街301巷1號2樓之2，王維99年8月出獄之後
    ，住在太平，我於99年6月將王維的房子出租1年，房客是開
    支票，我有交給王維，當初放在太平的東西，在房子出租時
    ，在99年6月就全部淨空，我把東西搬回合作街等語明確（
    見臺灣臺中地方法院檢察署100年度他字第1063號卷第17頁
    ），堪認定該文件乃證人王文芳個人所持有之物品，亦有可
    能曾應被告之要求，而提供給被告持有無訛。是上開事實業
    經證人王文芳證述無誤，即無再傳訊證人王文芳之必要，故
    被告就此部分聲請傳喚證人王文芳，亦應予以駁回。
  (三)再者，被告於99年10月28日偵查中自承：昨天在臺中市○○
    街住家執行搜索時，我有全程在場，扣押物品目錄表上面紀
    錄的物品，都是在住處查獲的，瞿韋倩的妨害家庭的刑事告
    訴狀，是我準備告瞿韋倩所用的告訴狀等語屬實（見臺灣臺
    中地方法院檢察署100年度他字第1063號卷第24頁）；而觀
    之該次搜索扣得之「被告瞿韋倩之妨害家庭告訴狀及信封」
    （見臺灣臺中地方法院檢察署100年度他字第1063號卷第30
    至33頁）之內容，核對本案之「刑事告訴妨害家庭狀」及信
    封上之內容（見臺灣苗栗地方法院檢察署100年度他字第109
    9號卷第3至5、14至15頁），可知於地址均僅留某某地方法
    院檢察署而無路名，受文者均係「檢察官收」，寄件人均僅
    寫「內詳」，且筆跡以肉眼檢視即可發現相似（尤其「99」
    、「庭」），用語亦有獨特且相符之處（例如：「地下夫人
    」、「地下老婆」、「真是不要臉」），是由上開二份告訴
    狀之筆跡、內容相似度，及本案之「刑事告訴妨害家庭狀」
    所檢附資料或為被告之個人物品，或有可能由證人王文芳處
    取得之證人王文芳個人物品等客觀證據，暨衡酌證人張瓊花
    上開證稱本案應係被告所為，及證人林羿伶所證被告亦曾冒
    用其名義告另外一個女孩子等情予以綜觀，足認本案乃係被
    告冒用證人張瓊花名義，偽造本案之「刑事告訴妨害家庭狀
    」，在該狀之具狀人、撰狀人欄位偽造之「張瓊花」署名各
    1 枚，並提出於臺灣苗栗地方法院檢察署，對證人林羿伶提
    出妨害家庭告訴，灼然明甚。
  (四)又本案「刑事告訴妨害家庭狀」的信封上，固貼有郵戳為97
    年4月2日、99年5月21日之郵票（見臺灣苗栗地方法院檢察
    署99年度他字第1099號卷第15頁），然觀之上開郵票之郵戳
    ，並未完整，顯係取自其他郵件之使用過的郵票，是縱被告
    於97年4月2日、99年5月21日係在監執行，此有被告之臺灣
    高等法院被告前案紀錄表1份存卷可參，然亦有可能於出監
    後，另行取得上開使用過之郵票而黏貼在本案所寄出之「刑
    事告訴妨害家庭狀」的信封上，而偽為本案非被告所為之證
    明。是尚難以上開郵戳為97年4月2日、99年5月21日之郵票
    ，即排除本案非被告所為。
  (五)另本案之「刑事告訴妨害家庭狀」為私文書，並非公文書，
    被告所辯無騎縫章、指模紋云云，與私文書之成立並無關聯
    ，附此敘明。
  (六)至於被告另聲請傳喚證人朱嘉慶、林羿伶、陳哲維、王大榮
    、劉宗諭、黃登陽云云，然：證人林羿伶已於偵查中具結作
    證，且被告所述證人朱嘉慶、陳哲維、王大榮、劉宗諭、黃
    登陽之待證事實（如：其與張瓊花曾於99年1至4月間住在臺
    中縣太平市○○街14號；林羿伶係自行來搭訕，非婚友社介
    紹；林羿伶、陳哲維回家時是否會經過烏日；本案是否有人
    在整其），均與本案之「被告有無冒用張瓊花名義對林羿伶
    提起妨害家庭之告訴」待證事實無重要關係，且本案之待證
    事實已臻明確，實無再進而傳訊與本案無關之證人朱嘉慶、
    林羿伶、陳哲維、王大榮、劉宗諭、黃登陽之必要，以免擾
    民，爰依刑事訴訟法第163條之2第1項第2款、第3款之規定
    予以駁回。
  (七)綜上所述，被告上開所辯，均無可採。從而，被告有為本案
    行使偽造私文書之犯行，事證明確，洵堪認定。
三、論罪之理由：
    核被告所為，係犯刑法第216條、第210條之行使偽造私文書
    罪。且：
  (一)被告於「刑事告訴妨害家庭狀」狀末之具狀人、撰狀人欄位
    所偽造「張瓊花」署名2枚之行為，係偽造私文書之部分行
    為，不另論罪，其偽造私文書後，復持以行使，其偽造之低
    度行為，為行使之高度行為吸收，亦不另論罪。
  (二)被告前曾於88年間因強制性交案件，經原審法院以89年度訴
    字第353號刑事判決判處有期徒刑10年，經提起上訴後，由
    本院以89年度上訴字第1096號刑事判決上訴駁回，再經提起
    上訴後，由最高法院以90年度臺上字第487號判決上訴駁回
    確定，入監執行後，於98年1月20日假釋付保護管束，假釋
    期間原至98年8月29日期滿；然被告於假釋期間，又於98年
    間因偽造文書案件，經原審法院以98年度訴字第1846號刑事
    判決判處有期徒刑6月確定，並因而撤銷上開假釋，應執行
    殘刑有期徒刑7月又9日，且與前開有期徒刑6月接續執行，
    入監執行後，於99年8月24日縮刑期滿執行完畢之事實，有
    臺灣高等法院被告前案紀錄表及臺灣臺中地方法院檢察署刑
    案資料查註紀錄表各1份在卷足參，其於5年以內再故意犯本
    件有期徒刑以上之罪，應依刑法第47條第1項規定，論以累
    犯，並加重其刑。
四、原審法院因認被告之罪證明確，適用刑法第216條、第210條
    、第47條第1項、第219條等規定，並審酌被告於98年1月20
    日甫因妨害性自主案件假釋出監，同年4月22日到8月21日另
    案入監，同年10月份即涉犯原審法院100年度易字第1857號
    行竊葉美杏手提電腦案件及100年度侵訴字第73號妨害性自
    主案件，其旋於98年11月17日入監執行撤銷假釋殘刑及另案
    偽造文書徒刑，於99年8月24日執行妨害性自主案件10年徒
    刑完畢後，旋即於同年9月間，涉犯原審法院100年度易字第
    1857號冒以醫師、教授名義，在大學校園內刊登徵求助理的
    廣告，詐欺女學生之犯行（詳均見上開兩份判決，見原審卷
    第60至74頁），其長期為同質犯罪，均係出於騷擾、報復他
    人之動機、目的、手段、品行、冒用證人張瓊花名義具狀對
    地檢署向證人林羿伶提出莫須有之妨害家庭告訴，啟動偵查
    程序，對證人張瓊花、林羿伶所生之損害非輕，及犯罪後未
    能坦承犯行，或與被害人和解，態度難謂知所悔悟，證人張
    瓊花於100年7月14日具狀表示略以：「我與此人認識不到兩
    個月，然而當初會跟他登記結婚也是他利用詐術，當初根本
    不知他是更生人，然而因證據不足而無法成立，這個人跟他
    在一起時謊話連篇，善於編造及偽造情事，幾乎沒有一句講
    的是真話，相信受害女子也不少（電視、報紙皆有報導），
    自己慣性犯罪不承認也就算了，又喜歡捏造毫無根據的事來
    告別人，我被他連續亂告好幾件，法院、警察局跑了不下二
    十幾趟，造成本人身心受創，名譽上嚴重的損害，使得本人
    一生無法平息的傷痛，只因認識這個人，一輩子的陰影從此
    跟隨著，他每次一出獄總是想盡辦法來騷擾我，此次用我名
    義告他人，據本人跑了法院跟警察局多趟是有三件，有兩件
    提起公訴（包括本件，另一件本來由板橋地檢署受理後移到
    臺南審理），此人一再藐視法庭，膽大妄為，作惡多端，連
    續被起訴多項案件，仍不知悔改，毫無悔意，一再浪費國家
    社會司法資源，應該給於這種人加於重判」等一切情狀，對
    被告量處有期徒刑10月，並說明從刑沒收之理由（詳如後之
    理由五所述），核其認事用法均無違誤，量刑亦屬妥適，應
    予維持。被告上訴否認犯罪，惟未提出任何有利之事證（詳
    如上開理由二所述），其上訴為無理由，應予以駁回。
五、沒收部分：
    本案偽造之「刑事告訴妨害家庭狀」已寄給臺灣苗栗地方法
    院檢察署，並附於該署99年度他字第1099號卷內（原審判決
    主文及理由欄均誤載案號為99年度偵字第1099號，應予更正
    ），非屬被告所有，然該狀末之具狀人、撰狀人欄位所偽造
    之「張瓊花」署名各1枚，應依刑法第219條之規定，不問屬
    於犯人與否，沒收之。
據上論斷，應依刑事訴訟法第368條，判決如主文。
本案經檢察官徐松奎到庭執行職務。
中    華    民    國   100    年    12    月    29    日
            刑事第十庭    審判長法  官  江  錫  麟
                                法  官  胡  文  傑
                                法  官  周  瑞  芬                          
以上正本證明與原本無異。     
如不服本判決應於收受送達後10日內向本院提出上訴書狀，其未
敘述上訴理由者，並得於提起上訴後10日內向本院補提理由書（
均須按他造當事人之人數附繕本）「切勿逕送上級法院」。

                                書記官  廖  婉  菁

中    華    民    國   100    年    12    月    29    日
附錄本判決論罪科刑法條
中華民國刑法第216條：
  行使第210條至第215條之文書者，依偽造、變造文書或登載不
  實事項或使登載不實事項之規定處斷。
中華民國刑法第210條：
  偽造、變造私文書，足以生損害於公眾或他人者，處5年以下
  有期徒刑。